

Profil

Fort de 4 - 5 ans d'expérience en développement full stack et blockchain, je suis un développeur passioné et déterminé. Mon objectif est de continuer à apprendre et à exceller dans le domaine de la blockchain, afin de contribuer activement à cette écosystème en pleine expansion.

Langues

Français, Anglais

Centres d'intérêt

Technologie et innovation Blockchain Finance Immobilier Sport

Info

pellabeuf@gmail.com Paris, France Linkedin Github Medium X

Foulques Pellabeuf

Développeur full stack et blockchain

Compétences techniques

Langages de programmation

JavaScript NestJs Solidity TypeScript SQL/NOSQL Rust

React/Next.js Sequelize/TypeORM Ethers.js/Wagmi Angular GraphQL Hardhat/Forge

HTML/CSS Redis Circom
Tailwind/Bootstrap Docker Noir-lang

Expérience

Onbrane

2023 - Aujourd'hui

Lead blockchain

Je développe une application financière décentralisée EVM, utilisant des techniques cryptographiques comme les ZKP et le chiffrement homomorphique pour assurer la confidentialité des produits de dette.

Hexalabs

2022 - 2023

Développeur full stack & blockchain

J'ai développé des front-ends avec React.js et Next.js, déployé des projets blockchain en Solidity (DeFi, Marketplace NFT, etc.), et configuré des backends.

Toys films

2020 - 2022

Développeur full stack

Avec Angular et divers frameworks node.js, j'ai conçu des solutions innovantes pour des clients majeurs comme L'Oréal, Microsoft et Air liquide.

Education

Hetic

2017 - 2020

Bachelor 3d temps réel

Formation axée sur la création de contenu 3D temps réel, couvrant les mathématiques appliquées et le développement web.